臺灣桃園地方法院刑事判決　　　　　　　　　　　　　九十三年度訴字第二四０號
　　公　訴　人　臺灣桃園地方法院檢察署檢察官
　　被　　　告　甲○○
右列被告因違反毒品危害防制條例案件，經檢察官提起公訴（九十二年度毒偵字第三
八九三號），經本院合議庭裁定改依簡式審判程序，判決如左：
    主  文
甲○○連續施用第一級毒品，累犯，處有期徒刑玖月。
扣案之注射針筒壹支沒收。
    事  實
一、甲○○前曾有違反麻醉藥品管理條例、藥事法等前科，最近一次為於民國九十年
    間因竊盜案件，經本院於九十年五月四日以九十年度易字第四０六號判決判處有
    期徒刑七月，於九十年六月二十九日確定，並於九十一年三月十四日執行完畢（
    構成累犯）；又於八十八年間因施用第二級毒品案件，經本院於八十八年六月十
    五日，以八十八年度毒聲字第三三九一號裁定送勒戒處所觀察、勒戒後，認有繼
    續施用毒品之傾向，再於八十八年七月七日以八十八年度毒聲字第三八０七號裁
    定送強制戒治，嗣經本院於八十八年十一月六日以八十八年度毒聲字第六五一一
    號裁定停止戒治付保護管束，復於八十九年五月十七日經本院以八十九年度毒聲
    字第三四五七號裁定撤銷停止戒治，而於九十年八月十四日戒治期滿執行完畢，
    並於翌（十五）日釋放，由臺灣桃園地方法院檢察署檢察官於九十年九月六日，
    以九十年度戒偵字第八五五號不起訴處分確定。詎仍不思戒除毒癮，復另基於施
    用第一級毒品海洛因之概括犯意，自九十二年六月間某日起至同年十二月十九日
    十三時許止，連續在桃園縣楊梅鎮○○路一一三號一樓及同鎮○○路一二五巷三
    八號附近等處，以針筒注射之方式，施用第一級毒品海洛因多次。嗣經警於九十
    二年十二月十九日十五時三十分許，在同縣楊梅鎮○○路一一三號一樓前查獲，
    並扣得其所有供施用第一級毒品海洛因所用之器具注射針筒一支。
二、案經桃園縣政府警察局中壢分局報請臺灣桃園地方法院檢察署檢察官偵查起訴。
    理  由
一、右揭犯罪事實，業據被告甲○○於本院審理時坦承不諱，且其於九十二年十二月
    十九日為警查獲時所採尿液經送檢驗結果，確呈嗎啡陽性反應，亦有桃園縣衛生
    局不法藥物尿液檢定書一紙在卷可稽，復有供其施用第一級毒品所用之注射針筒
    一支扣案可證，再佐以海洛因一經沾染本即有反覆施用之慣常特性，堪認被告自
    白施用毒品之犯行與事實相符。又被告前於八十八年間因施用第二級毒品案件，
    經本院於八十八年六月十五日，以八十八年度毒聲字第三三九一號裁定送勒戒處
    所觀察、勒戒後，認有繼續施用毒品之傾向，再於八十八年七月七日以八十八年
    度毒聲字第三八０七號裁定送強制戒治，嗣經本院於八十八年十一月六日以八十
    八年度毒聲字第六五一一號裁定停止戒治付保護管束，復於八十九年五月十七日
    經本院以八十九年度毒聲字第三四五七號裁定撤銷停止戒治，而於九十年八月十
    四日戒治期滿執行完畢，並於翌（十五）日釋放，由臺灣桃園地方法院檢察署檢
    察官於九十年九月六日，以九十年度戒偵字第八五五號不起訴處分確定等節，則
    有上開不起訴處分書、臺灣高等法院被告全國前案紀錄表、臺灣桃園地方法院檢
    察署刑案查註紀錄表及法務部全國檢察官線上查詢刑案人犯在監所最新資料報表
    等在卷可考。是被告於強制戒治執行完畢釋放後，五年內再犯本案施用第一級毒
    品之罪，事證明確，其犯行洵堪認定，應予依法論科。
二、查被告甲○○行為後，毒品危害防制條例全文三十六條，業於九十二年七月九日
    修正公布，並於九十三年一月九日施行。依修正後之第三十五條第一項第三款及
    第二項規定：「於中華民國九十二年六月六日本條例修正施行前繫屬之施用毒品
    案件，於修正施行後，適用修正後之規定，審判中之案件，由法院依修正後規定
    處理之。前項情形，依修正前之規定有利於行為人者，適用最有利於行為人之法
    律。」，而依修正前之同法第二十三條第二項前段之規定，強制戒治期滿由檢察
    官為不起訴處分後五年內再犯同法第十條之罪者，應依法追訴，嗣上開規定業經
    修正為強制戒治執行完畢釋放後，五年內再犯第十條之罪者，應依法追訴。故本
    案不論適用修正前或修正後之規定，被告上開施用毒品犯行均應依法追訴，即不
    因法律修正而受有不利，再者，該條例有關施用第一級毒品之罰則，其法定刑度
    於修正前後並無更動，亦無有利或不利於被告之別，自應依修正後之規定處理。
    是核被告所為，係犯修正後毒品危害防制條例第十條第一項之施用第一級毒品罪
    。其施用第一級毒品海洛因前持有第一級毒品海洛因之低度行為，為施用之高度
    行為所吸收，不另論罪。被告先後多次施用第一級毒品海洛因之犯行，時間緊接
    ，犯罪構成要件相同，顯係基於概括犯意為之，為連續犯，應依刑法第五十六條
    之規定以一罪論，並加重其刑。至公訴意旨雖僅敘及被告於九十二年六月間某日
    起至九十二年十月間某日止；及於九十二年十二月十九日為警採尿前二十六小時
    內某時施用第一級毒品海洛因之犯行，然被告其餘如事實欄所載之施用第一級毒
    品海洛因犯行，與公訴人起訴者既具連續犯之裁判上一罪關係，為起訴效力所及
    ，本院自應併予審理，附此敘明。又被告有如事實欄所載之犯罪科刑執行情形，
    有臺灣桃園地方法院檢察署刑案資料查註紀錄表及臺灣高等法院被告全國前案紀
    錄表各一份存卷可參，其於五年內再犯有期徒刑以上之本罪，為累犯，並依法遞
    加重其刑。爰審酌被告所犯限於自殘，尚未對社會造成重大危害，且犯後坦承犯
    行態度尚稱良好等一切情狀，量處如主文所示之刑，以示懲儆。
三、查扣之注射針筒一支，係被告所有且方便供施用第一級毒品所用之物，業據被告
    供明在卷，爰依刑法第三十八條第一項第二款之規定，宣告沒收。
四、本件被告所犯係死刑、無期徒刑或最輕本刑為三年以上有期徒刑以外之罪，亦非
    高等法院管轄第一審之案件，其於準備程序中就被訴事實為有罪之陳述，經本院
    告知簡式審判程序之旨，並聽取公訴人、被告之意見後，爰依刑事訴訟法第二百
    七十三條之一第一項規定合議裁定由受命法官獨任進行簡式審判程序，併此敘明
    。
據上論斷，應依刑事訴訟法第二百七十三條之一第一項、第二百九十九條第一項前段
，修正後毒品危害防制條例第十條第一項、第三十五條第一項第三款，刑法第十一條
前段、第五十六條、第四十七條、第三十八條第一項第二款，判決如主文。
本案經檢察官崔秉君到庭執行職務。
中      華      民      國    九十三    年      七      月     十六     日
                                臺灣桃園地方法院刑事第十一庭
                                    法  官      丁  俊  成
右正本證明與原本無異。
如不服本判決，應於判決送達後十日內向本院提出上訴狀( 應附繕本 )，上訴於臺灣
高等法院。
                                    書記官      簡  慧  瑛
中      華      民      國    九十三    年      七      月    二十一    日
附錄本案論罪科刑依據之法條：
毒品危害防制條例第十條：
施用第一級毒品者，處六月以上五年以下有期徒刑。
施用第二級毒品者，處三年以下有期徒刑。
